臺灣高等法院民事裁定
111年度抗字第1074號
抗  告  人  林益如
上列抗告人因與相對人吉美建設事業股份有限公司等間確定訴訟
費用額事件，對於中華民國111年7月19日臺灣臺北地方法院111
年度事聲字第50號裁定提起抗告，本院裁定如下：
    主      文
抗告駁回。
抗告費用由抗告人負擔。 
    理      由
一、按法院未於訴訟費用之裁判確定其費用額者，第一審受訴法
    院於該裁判有執行力後，應依聲請以裁定確定之；依此確定
    之訴訟費用額，應於裁定送達之翌日起，加給按法定利率計
    算之利息，民事訴訟法第91條第1、3項定有明文。此一確定
    訴訟費用額之程序，僅在審究有求償權之一造當事人所列費
    用項目，及其提出支付費用之計算書等證據，是否屬於訴訟
    費用之範圍，以確定應負擔訴訟費用之他造當事人所應賠償
    之訴訟費用數額；有關訴訟費用負擔之主體、負擔比例等悉
    依命負擔訴訟費用之裁判定之，於確定訴訟費用額之程序中
    ，無從更為不同之酌定（最高法院110年度台抗字第1352號
    裁定意旨參照）。
二、查相對人在原法院起訴請求確認抗告人所執由相對人於民國
    100年11月14日所簽發、票面金額新臺幣9億元之本票（下稱
    系爭本票）債權不存在，及抗告人聲請給付系爭本票票款之
    強制執行程序應予撤銷，抗告人不得執本票裁定對相對人為
    強制執行，依民事訴訟法第77條之2第1項後段規定，本件訴
    訟標的價額為9億元，應徵第一審裁判費705萬2000元，相對
    人已如數繳納；嗣原法院判決抗告人敗訴，訴訟費用應由抗
    告人負擔，抗告人對之提起上訴，經原法院裁定命其應補正
    第二審裁判費1057萬8000元，惟抗告人未補正，經本院裁定
    駁回其上訴確定等情，有一審判決、二審裁定、裁判確定證
    明書及相對人繳納第一審裁判費之收據可稽（見司聲字卷第
    4-13頁）。則依首揭規定，原法院司法事務官以111年度司
    聲字第474號裁定抗告人應負擔之訴訟費用額確定為705萬20
    00元，及自該裁定送達抗告人之翌日起至清償日止，按民法
    第203條規定之週年利率5％計算之利息（下稱原處分），核
    無不合。抗告人對原處分提出異議，經原法院以111年度事
    聲字第50號裁定駁回其異議（下稱原裁定），亦無違誤。至
    抗告意旨雖以：訴訟費用額過高，又按週年利率5％計算利息
    ，顯失公平，請求廢棄原處分及原裁定等語，惟依首揭說明
    ，本件無從就訴訟費用之金額及應按法定利率加計利息部分
    ，更為不同之酌定。抗告論旨執此指摘原處分及原裁定不當
    ，聲明廢棄，非有理由。
三、據上論結，本件抗告為無理由，爰裁定如主文。
中　　華　　民　　國　　111 　年　　8 　　月　　30  　日
                  民事第二十五庭
                      審判長法  官  謝碧莉
                            法  官  楊惠如
                            法  官  林晏如
正本係照原本作成。
本裁定除以適用法規顯有錯誤為理由外，不得再抗告。如提起再
抗告，應於收受送達後10日內委任律師為代理人向本院提出再抗
告狀。並繳納再抗告費新臺幣１千元。
中　　華　　民　　國　　111 　年　　8 　　月　　30　　日

  　　　　　　　　　　　　　書記官  簡維萍